Raimundo Junior da Silva Soares

Desenvolvedor Full Stack React JS, Node JS, TypeScript

Telefone: (67) 99925-7384

Email: raimundojssoares@gmail.com

LinkedIn: https://www.linkedin.com/in/rjssoares001

Portfólio: https://github.com/RaimundoJSoares

Desenvolvedor Full Stack com experiência no desenvolvimento de resolução de problemas, desenvolvimento de aplicações web usando React js, Node JS, TypeScript, Next JS, Styled Components, CSS, Javascript, eu atuo na área desde 2020, Almejo uma oportunidade para entrar na área como Analista de Cloud Jr. Para isso tirei a certificação AWS.

EXPERIÊNCIA PROFISSIONAL

Desenvolvedor Full Stack

Sotero Tech | (04/2022 - 07/2022)

 Responsável pela manutenção e desenvolvimento, do aplicativo MDB(Médicos do Brasil) , aplicativo com cadastro e foco em consultas médicas remotas, desenvolvido na versão mobile e web usando as tecnologias: React JS, React Native, Laravel, PHP, MySQL, APi rest, Html, Css , JavaScript

Desenvolvedor

Taurus Petróleo (01/2023- 03/2023)

 Desenvolvendo em backend uma API para integração de cartão, entre cielo e MaxCard, onde o objetivo era trazer mais opções a empresa para pagamentos, nesse projeto utilizei Node Js, Prisma ORM, fastity, Typescript, uuid para gerar id.

Freelancer e projetos profissionais | (02-2020 - atual):

- <u>E-commerce</u>: site de E-commerce no ar, para venda de camisetas, onde o usuário ao escolher sua camiseta, é direcionado ao site de pagamento, onde, ao efetuar sua compra, recebe um aviso no final de confirmação. Tecnologias usadas: Next JS, React JS, TypeScript, SSG, Stripe, Stitches css, react, zod, SEO, html, CI/CD vercel.
- <u>Pearson Hardman</u> Site corporativo de advocacia no ar, com acesso, a informações, depoimentos, contatos e membros da empresa, e acessibilidade rápida e fácil ao cliente, desenvolvido para desktop e mobile, tecnologias usadas no site JavaScript, CSS, HTML

HABILIDADES E COMPETÊNCIAS

Linguagens: TypeScript, JavaScript, Python (basico, data Science), C#(.net básico), PHP(laravel, básico)

Front-end: React JS (Hooks, SPA, SSR, Redux, Jest, React Query, Consumo de API, API context, hook-form), React Native, Next JS, Styled Components, Sass, BootStrap, Material UI, TailWind CSS, Stiches, html, Sass, CSS

Back-end: Node JS (Express, Nest JS, Handlebars, ORM (Sequelize, Prisma, TYPEORM), MySQL, PostGreSQL, HeidiSQL, WorkBench, Postman, Insomnia, XAMPP, SOLID, MVC

Cloud: AWS (Lambda, EC2, ECS, S3, Config, CloudFront, Elastic, VPC, EBS DynamoDB)

Familiaridades/Contato: PHP Laravel, Rest API, Kanban(Trello), CI/CD, Git, Jest, GitHub, Vue, Vite Docker, Clean Code, MongoDB, Firebase, Stripe, TDD

FORMAÇÃO

Ciência da Computação: UEMS (Universidade Estadual do Mato Grosso do Sul) - Ensino superior incompleto: Ciência da computação (03/2020 - 03/2022), 3º ano (curso trancado)

CURSOS E CERTIFICAÇÕES

AWS escola da Nuvem - (03- 2023 até 06-2023)

Curso de programação - RocketSeat Ignite - (01/2021 - atual) (React JS, Node JS, React Native)

Curso de idioma: Inglês Fluente - Wizard Idiomas - 2015-2018 (420 horas)

ATIVIDADES

Programação • assistir séries • Assistir Animes• estudar • caminhar • Ler Livros